臺灣桃園地方法院宣示判決筆錄       100年度審易字第1574號
公  訴  人  臺灣桃園地方法院檢察署檢察官
被      告  湯國鑫
指定辯護人  本院公設辯護人彭詩雯
上列被告因違反毒品危害防制條例案件，於中華民國100 年9 月
6 日下午5 時許，在本院第十法庭宣示判決，出席職員如下：
          法  官   許曉微
          書記官   洪明媚
          通  譯
法官起立朗讀判決主文、犯罪事實要旨、處罰條文、附記事項，
及告以上訴限制、期間並提出上訴狀之法院，且諭知記載其內容
：
一、主  文：
    湯國鑫施用第二級毒品，處有期徒刑玖月。
二、犯罪事實要旨：
    湯國鑫前於民國88年間因施用毒品案件，經本院以88年度毒
    聲字第2734號裁定送觀察、勒戒後，因認有繼續施用毒品之
    傾向，經本院以88年度毒聲字第4728號裁定令入戒治處所施
    以強制戒治，嗣經本院以89年度毒聲字第26號裁定停止戒治
    併付保護管束出所，復經本院以89年度毒聲字第2791號裁定
    撤銷停止戒治，於90年2 月23日戒治期滿執行完畢，並經臺
    灣桃園地方法院檢察署檢察官以90年度戒偵字第179 號為不
    起訴處分確定。復於前開強制戒治執行完畢釋放後5 年內之
    90年間因施用毒品案件，經本院以91年毒聲字第917 號裁定
    令入戒治處所施以強制戒治，於93年1 月9 日因毒品危害防
    制條例修正報結，該次施用毒品犯行並經本院以92年度壢簡
    字第1258號判決判處有期徒刑6 月確定，於94年7 月20日期
    滿執行完畢（執行完畢已逾5 年，於本案不構成累犯）。詎
    仍未戒除毒癮，復基於施用第二級毒品之犯意，於99年12月
    8 日晚上8 時許，在其位於桃園縣中壢市○○○路708 巷3
    之1 號居處內，以玻璃球燒烤方式施用第二級毒品甲基安非
    他命1 次。嗣於99年12月10日凌晨0 時40分許，為警在桃園
    縣中壢市○○○路與永福路口盤查發現其為毒品列管人口，
    於同日凌晨1 時30分許採集尿液送驗後，結果呈安非他命類
    陽性反應，而悉上情。
三、處罰條文：
    毒品危害防制條例第10條第2 項。
四、附記事項：
    按毒品危害防制條例於92年7 月9 日修正公布，自93年1 月
    9 日施行，將該第20條、第23條之保安處分程序，單純區分
    為「初犯」、「五年內再犯」及「五年後再犯」三種；依其
    立法理由之說明：「初犯」，經觀察、勒戒或強制戒治後，
    應為不起訴處分或不付審理之裁定；經觀察、勒戒或強制戒
    治執行完畢釋放後，「五年內再犯」者，因其再犯率甚高，
    原實施之觀察、勒戒及強制戒治既已無法收其實效，爰依法
    追訴或裁定交付審理。至於經觀察、勒戒或強制戒治執行完
    畢釋放後，「五年後再犯」者，前所實施之觀察、勒戒或強
    制戒治已足以遮斷其施用毒品之毒癮，為期自新及協助其斷
    除毒癮，仍適用「初犯」規定，先經觀察、勒戒或強制戒治
    之程序。從而依修正後之規定，僅限於「初犯」及「五年後
    再犯」二種情形，始應先經觀察、勒戒或強制戒治程序，不
    能逕行起訴，亦即設為施用毒品罪起訴條件之限制。但倘被
    告於五年內已再犯，經依法再為保安處分或追訴處罰者，縱
    其第三次（或第三次以上）施用毒品之時間，在初犯之保安
    處分執行完畢釋放五年以後，即非屬「五年後再犯」之情形
    ，且因前有「五年內再犯」情形，顯見其再犯率甚高，原實
    施之保安處分無法收其實效，毋庸仍予寬典處遇，而應依該
    條例第十條逕予刑罰制裁（最高法院99年度台非字第277 號
    判決意旨參照）。經查，本件被告前於民國88年間因施用毒
    品案件，經本院以88年度毒聲字第2734號裁定送觀察、勒戒
    後，因認有繼續施用毒品之傾向，經本院以88年度毒聲字第
    4728號裁定令入戒治處所施以強制戒治，嗣經本院以89年度
    毒聲字第26號裁定停止戒治併付保護管束出所，復經本院以
    89年度毒聲字第2791號裁定撤銷停止戒治，於90年2 月23日
    戒治期滿執行完畢，並經臺灣桃園地方法院檢察署檢察官以
    90年度戒偵字第179 號為不起訴處分確定。復於前開強制戒
    治執行完畢釋放後5 年內之90年間因施用毒品案件，經本院
    以91年毒聲字第917 號裁定令入戒治處所施以強制戒治，於
    93年1 月9 日因毒品危害防制條例修正報結，該次施用毒品
    犯行並經本院以92年度壢簡字第1258號判決判處有期徒刑6
    月確定。被告前既曾因施用毒品案件，經強制戒治執行完畢
    釋放後之5 年內，已再犯施用毒品罪，本件所犯施用第一、
    二級毒品之犯行，揆諸前揭說明，即非屬毒品危害防制條例
    第20條第3 項所規定之「5 年後再犯」之情形，自應依法追
    訴處罰。
五、協商判決除有刑事訴訟法第455 條之4 第1 項第1 款於本訊
    問程序終結前，被告撤銷協商合意或檢察官撤回協商聲請者
    ；第2 款被告協商之意思非出於自由意志者；第4 款被告所
    犯之罪非第455 條之2 第1 項所定得以協商判決者；第6 款
    被告有其他較重之裁判上一罪之犯罪事實者；第7 款法院認
    應諭知免刑或免訴、不受理者情形之一，及違反同條第2 項
    「法院應於協商合意範圍內為判決；法院為協商判決所科之
    刑，以宣告緩刑或2 年以下有期徒刑、拘役或罰金為限」之
    規定者外，不得上訴。
六、如有前項得上訴之情形者，得自判決送達之日起10日內，向
    本院提出上訴書狀，上訴於第二審法院。
中    華    民    國    100    年    9    月     6    日
                            刑事庭法  官  許曉微
                                  書記官  洪明媚
以上正本證明與原本無異。
                                  書記官  洪明媚
中    華    民    國    100    年    9    月     6    日
附錄本案論罪科刑法條：
毒品危害防制條例第10條規定：
施用第一級毒品者，處6 月以上5 年以下有期徒刑。
施用第二級毒品者，處3 年以下有期徒刑。